【裁判字號】    97,易,712
【裁判日期】    970912
【裁判案由】    違反毒品危害防制條例
【裁判全文】
臺灣屏東地方法院刑事判決               97年度易字第712號
公  訴  人  臺灣屏東地方法院檢察署檢察官
被      告  甲○○
                    （另案執行）
上列被告因違反毒品危害防制條例案件，經檢察官提起公訴（97
年度毒偵字第1438號），本院裁定改依簡式審判程序審理，判決
如下：
    主  文
甲○○施用第二級毒品，累犯，處有期徒刑柒月。
    事  實
一、甲○○前於民國94年間，因違反動生動物保育法案件，經臺
    灣高雄地方法院以94年度訴緝字第51號判決判處有期徒刑6
    月確定；同年間又因違反槍砲彈藥刀械管制條例案件，經本
    院以94年度簡字第899 號判決判處拘役50日確定；復因施用
    第二級毒品甲基安非他命之案件，經法院裁定送勒戒所觀察
    、勒戒後，認有繼續施用毒品之傾向，經法院裁定送強制戒
    治，嗣因強制戒治已滿6 個月以上，且無繼續強制戒治之必
    要，經臺灣屏東地方法院檢察署檢察官以95年度戒毒偵字第
    14號為不起訴處分，並於95年2 月21日釋放出所後，接續執
    行上開2罪，於95年10月3 日執行完畢。
二、詎甲○○仍不思悔悟，明知甲基安非他命業經公告列為毒品
    危害防制條例第2 條第2 項之第二級毒品，不得非法持有、
    施用，仍基於施用第二級毒品甲基安非他命之犯意，於強制
    戒治執行完畢後5 年內，基於施用第二級毒品甲基安非他命
    之犯意，於97年3 月16日下午4 時許，在屏東縣三地門鄉○
    ○村巷道，以將第二級毒品甲基安非他命放入玻璃瓶內，再
    以打火機燒烤吸食其煙霧之方式，施用第二級毒品安非他命
    1 次。嗣於97年3 月19日上午11時20分許，在高雄縣茂林鄉
    茂林巷13號，因另涉竊盜案件為警移送，在有偵查犯罪權限
    之機關或人員尚未發覺其上揭犯行前，主動向承辦警員坦承
    犯行，嗣並接受裁判。
三、案經高雄縣政府警察局六龜分局報告臺灣高雄地方法院檢察
    署陳請臺灣高等法院高雄分院檢察署移轉臺灣屏東地方法院
    檢察署偵查起訴。
    理  由
一、本件被告甲○○犯係死刑、無期徒刑、最輕本刑為3 年以上
    有期徒刑以外之罪，其於本院準備程序中就前揭被訴事實為
    有罪之陳述，經告知簡式審判程序之旨，並聽取其與公訴人
    之意見後，本院認無不得或不宜改依簡式審判程序進行之處
    ，爰依刑事訴訟法第273 條之1 第1 項、第284 條之1 ，裁
    定依簡式審判程序審理；又簡式審判程序之證據調查，依刑
    事訴訟法第273 條之2 規定，不受同法第159 條第1 項審判
    外陳述排除之限制，再被告對於卷內之各項證據，亦不爭執
    證據能力，故卷內所列之各項證據，自得作為證據，合先敘
    明。
二、上揭事實，業據被告於警訊及本院審理時坦承不諱，而被告
    為警所採集之尿液檢體，經送請台灣檢驗科技股份有限公司
    檢驗，結果呈安非他命類陽性反應，有該公司97年4 月9 日
    編號ＫＺ000000000000濫用藥物尿液檢驗報告1 份在卷可稽
    。足認被告上開自白顯與事實相符，堪信為真實。本件事證
    明確，被告犯行洵堪認定。
三、按犯毒品危害防制條例第10條施用第一級、第二級毒品之罪
    者，檢察官應聲請法院裁定，令被告入勒戒處所觀察、勒戒
    ，經觀察、勒戒後，檢察官依據勒戒處所之陳報，認受觀察
    、勒戒人無繼續施用毒品傾向者，應即釋放，並為不起訴之
    處分；認受觀察、勒戒人有繼續施用毒品之傾向者，檢察官
    應聲請法院裁定令入戒治處所強制戒治，其期間為6 個月以
    上，至無繼續強制戒治之必要為止，但最長不得逾1 年，強
    制戒治期滿，應即釋放，由檢察官為不起訴之處分。觀察、
    勒戒或強制戒治執行完畢釋放後，5 年內再犯第10條之罪者
    ，應依一般刑事訴訟程序予以起訴論罪科刑，此觀諸毒品危
    害防制條例第20條第1 項、第2 項、第23條第1 項、第2 項
    規定自明。被告曾有如犯罪事實欄所示之強制戒治前科，有
    臺灣高等法院被告前案紀錄表1 紙在卷可佐，其於強制戒治
    執行完畢釋放後5 年內，再犯本件施用毒品案件，依前述規
    定自應予以起訴論罪科刑。
四、按甲基安非他命係毒品危害防制條例第2 條第2 項第2 款所
    定之第二級毒品，不得非法持有、施用。故核被告所為，係
    犯毒品危害防制條例第10條第2 項施用第二級毒品罪。其於
    施用甲基安非他命前持有甲基安非他命犯行，為其施用之高
    度行為所吸收，不另論罪。查被告有事實欄所載論罪科刑執
    行之情形，此有臺灣屏東地方法院檢察署刑案資料查註紀錄
    表及臺灣高等法院被告前案紀錄表各1 份在卷可查，其受有
    期徒刑執行完畢後，5 年之內再犯有期徒刑以上刑之本罪，
    為累犯，應依刑法第47條第1 項規定加重其刑。被告於施用
    毒品後，因另涉竊盜案件為警移送，在有偵查犯罪權限之機
    關或人員尚未發覺其上揭犯行前，主動向承辦警員坦承犯行
    ，嗣並接受裁判，有高雄縣警察局六龜分局調查筆錄、本院
    公務電話紀錄各1 份在卷可佐，其對於未發覺之犯罪自首而
    受裁判，爰依法減輕其刑，並依法先加後減之。爰審酌被告
    曾因施用毒品經送勒戒處所施以強制戒治後，仍未能戒斷其
    施用毒品之惡習，足見其陷溺已深，惟因施用毒品僅係戕害
    其自己身心並無加害他人，此次施用毒品次數僅1 次，且其
    犯罪後坦承犯行、態度尚稱良好等一切情狀，量處如主文所
    示之刑，以示懲儆。
據上論斷，應依刑事訴訟法第273 條之1第1項、第299 條第1 項
前段，毒品危害防制條例第10條第2 項，刑法第11條前段、第47
條第1 項、第62條，判決如主文。
本案經檢察官劉昀到庭執行職務。
中    華    民    國    97    年    9     月    12    日
                  刑事第一庭  法  官  許蓓雯
以上正本證明與原本無異。
如不服本判決應於收受本判決送達後十日內向本院提出上訴書狀
，其未敘述上訴理由者，並得於提起上訴後十日內向本院補提理
由書狀（均須按他造當事人之人數附繕本）「切勿逕送上級法院
」
中    華    民    國    97    年    9     月    12    日
                                書記官  蘇雅慧
本案論罪科刑法條：
毒品危害防制條例第10條第2項
施用第二級毒品者，處三年以下有期徒刑。


司法院資訊處製作；財團法人民間司法改革基金會備份。
